【裁判字號】    98,審簡上,227
【裁判日期】    981030
【裁判案由】    賭博
【裁判全文】
臺灣士林地方法院刑事判決           98年度審簡上字第227號
上  訴  人
即  被  告  甲  ○
輔  佐  人  何水來
上列上訴人即被告因賭博案件，不服本院內湖簡易庭於中華民國
98年7 月27日所為98年度湖簡字第527 號第一審刑事簡易判決（
聲請簡易判決處刑案號：臺灣士林地方法院檢察署98年度偵字第
8874號），提起上訴，本院管轄第二審之合議庭判決如下：
    主  文
上訴駁回。
甲○緩刑貳年。
    事實及理由
一、本案經本院審理結果，認第一審判決以上訴人即被告甲○係
    犯刑法第268 條之意圖營利供給賭博場所罪、意圖營利聚眾
    賭博罪，所犯2 罪圴係基於一個賭博之犯意，依想像競合犯
    從一重之意圖營利聚眾賭博罪，判處有期徒刑3 月，並諭知
    易科罰金之折算標準，並沒收扣案之賭具四色牌4 付及新臺
    幣100 元，其認事用法均無不當，量刑亦屬妥適，應予維持
    。相關事實、證據及理由茲引用第一審刑事簡易判決書及檢
    察官聲請簡易判決處刑書之記載（詳如附件），另補充：被
    告於本院調查、審理時之自白（參本院民國98年10月6 日準
    備程序筆錄、98年10月20日審判筆錄第2 頁）。
二、上訴人即被告上訴意旨係以：伊祇是與親友玩樂，非職業性
    賭博牟利，原審量刑過重，伊無法負擔易科之罰金，請求給
    予緩刑等語。
三、按刑之量定及緩刑之宣告，係實體法上賦予法院得為自由裁
    量之事項，倘其未有逾越法律所規定之範圍，或濫用其權限
    ，即不得任意指摘為違法（最高法院75年臺上字第7033號判
    例意旨參照）。本件原審業審酌被告聚罪賭博犯罪之時間、
    方式，意圖營利賭博之行為助長賭風，侵害社會善良風俗，
    暨被告之素行、智識程度、生活狀況、犯後態度等一切情狀
    ，就被告所犯刑法第268 條之意圖營利供給賭博場所罪，判
    處有期徒刑3 月，並諭知易科罰金之折算標準，並沒收扣案
    之賭具四色牌4 付及新臺幣100 元，其認事用法均無不當，
    量刑亦屬妥適，是原審量刑尚屬允恰，難認有何明顯裁量逾
    越或濫用之違法情事，自應予維持。上訴意旨指摘原判決未
    能審酌前情量刑過重而為上訴，核無理由，應予駁回。末查
    被告前未曾因故意犯罪受有期徒刑以上刑之宣告，有臺灣高
    等法院被告前案紀錄表1 紙在卷可憑，僅因老年人聚會，一
    時失慮而提供賭博場所供他人把玩，雖屬可議，然被告業於
    本院審理期間依檢察官之建議向財團法人國際單親兒童文教
    基金會為公益捐款，並有郵政劃撥儲金存款收據1 紙在卷可
    憑，認其已知悔悟，犯後態度尚佳，又本件犯罪時間甚為短
    暫，犯罪所得亦非鉅，並酌其目前身體狀況等情，因認經此
    偵審程序對被告之教訓已深，自當已知警惕，信無再犯之虞
    ，本院因認暫不執行其刑為當，爰併予宣告緩刑2 年，以觀
    後效，用啟自新。
四、據上論斷，本件應依刑事訴訟法第455 條之1 第3 項、第36
    8 條、第373 條，刑法第74條第1 項第1 款，判決如主文。
五、本案經檢察官曾勁元到庭執行職務。
中    華    民    國    98    年    10   月    30     日
                  刑事第一庭審判長法  官  洪英花
                                  法  官  雷雯華
                                  法  官  王沛雷
以上正本證明與原本無異。
本件不得上訴。
                                  書記官  吳尚文
中    華    民    國    98    年    10    月    30    日


司法院資訊處製作；財團法人民間司法改革基金會備份。
